【裁判字號】    99,裁,146
【裁判日期】    990121
【裁判案由】    土地增值稅
【裁判全文】
最  高  行  政  法  院  裁  定
                                       99年度裁字第146號
上  訴  人  甲○○
被 上訴 人  乙○○○○○○○(原名臺中市稅捐稽徵處)
代  表  人  丙○○
上列當事人間土地增值稅事件，上訴人對於中華民國97年2月26
日臺中高等行政法院96年度訴字第631號判決，提起上訴，本院
裁定如下：
    主  文
上訴駁回。
上訴審訴訟費用由上訴人負擔。
    理  由
一、按對於高等行政法院判決之上訴，非以其違背法令為理由，
    不得為之，行政訴訟法第242條定有明文。依同法第243條第
    1項規定，判決不適用法規或適用不當者，為違背法令；而
    判決有同條第2項所列各款情形之一者，為當然違背法令。
    是當事人對於高等行政法院判決上訴，如依行政訴訟法第24
    3條第1項規定，以高等行政法院判決有不適用法規或適用不
    當為理由時，其上訴狀或理由書應有具體之指摘，並揭示該
    法規之條項或其內容；若係成文法以外之法則，應揭示該法
    則之旨趣，倘為司法院解釋或本院之判例，則應揭示該判解
    之字號或其內容。如以行政訴訟法第243條第2項所列各款情
    形為理由時，其上訴狀或理由書，應揭示合於該條項各款之
    事實。上訴狀或理由書如未依此項方法表明者，即難認為已
    對高等行政法院判決之違背法令有具體之指摘，其上訴自難
    認為合法。
二、本件上訴人原有坐落臺中市○○區○○段397地號土地(下稱
    系爭土地)，於民國96年5月間為臺灣臺中地方法院執行拍賣
    ，經被上訴人所屬東山分處按一般稅率核課土地增值稅計新
    臺幣(下同)837,769元，並囑託臺灣臺中地方法院代為扣繳
    在案，上訴人嗣於96年6月21日向該分處提出申請以系爭土
    地為農地農用為由，主張免徵土地增值稅。經被上訴人所屬
    東山分處於96年7月4日以中市稅東分一字第0967003709號函
    復略以72年8月3日農業發展條例第27條修正公布生效時，系
    爭土地已非屬農業用地，而否准所請。上訴人不服，提起訴
    願及行政訴訟，均遭駁回，遂提起本件上訴。其上訴意旨略
    以：土地稅法第39條之2第1項規定得申請不課徵土地增值稅
    者，應以土地移轉時符合「作農業使用之農業用地」為要件
    ，其法律依據未指出以土地使用分區為準，至於農業用地之
    實際運作態樣，應以實質是否農業使用為前提，而不應僅以
    形式上之編定為是否為農業用地，來判斷是否適用農業用地
    之租稅優惠，自65年起編定為風景區至今96年超過30年尚未
    細部計畫完成，甚至未規劃細部計畫，此種編定沒有任何法
    令上之意義。系爭土地上訴人自始未變更且從來為農業使用
    ，符合89年9月20日所公布土地稅法施行細則第57條第2項之
    規定，亦即「細部計畫尚未完成，無法依變更後之用地使用
    」之大原則，自應免徵土地增值稅云云，雖以該判決違背法
    令為由，惟核其上訴理由，無非並就原審已論斷而者，泛言
    未論斷，或就原審所為論斷，泛言其論斷矛盾，而非具體說
    明其有何不適用法規或適用法規不當之情形，並揭示該法規
    之條項或其內容，及合於行政訴訟法第243條第2項所列各款
    之事實，難認對該判決之如何違背法令已有具體之指摘。依
    首開規定及說明，應認其上訴為不合法。
三、據上論結，本件上訴為不合法。依行政訴訟法第249條第1項
    前段、第104條、民事訴訟法第95條、第78條，裁定如主文
    。
中    華    民    國    99    年    1     月    21    日
                    最高行政法院第五庭
                        審判長法官  鄭  忠  仁
                              法官  張  瓊  文
                              法官  黃  秋  鴻
                              法官  吳  東  都
                              法官  陳  金  圍
以  上  正  本  證  明  與  原  本  無  異
中    華    民    國    99    年    1     月    22    日
                              書記官  王  福  瀛


司法院資訊處製作；財團法人民間司法改革基金會備份。
